臺灣屏東地方法院交通事件裁定　　　　　　　　　　　九十一年度交聲字第五七號
　　異　議　人
　　即受處分人　甲○○
右列受處分人因違反道路交通管理處罰條例案件，對於交通部公路局屏東監理站所為
之處分（屏監稽違駕字第82－Z00000000號）聲明異議，本院裁定如左：
    主  文
異議駁回。
    理  由
一、異議意旨略以：異議人即受處分人甲○○於民國九十一年四月十五日下午二時許
    ，駕駛ＷＢ--七四○號大貨車駛至國道南向第二百三十二公里標號處時，因欲超
    越前車乃轉入內側車道行駛，於車頭超越前車時，警車即自路肩開至外車道前進
    ，待超越車前後，警車以九十公里時速與異議人所駕車輛併行，是時內側車道前
    方及外側車道均有車輛行駛，異議人乃放慢車速行駛，三十秒後，異議人復再超
    越另輛外側車道之聯結車，警車旋自路肩超越該部聯結車後將異議人攔下開單告
    發，惟異議人係欲超車始行駛內側車道，且因警車在旁駕駛，並無足夠安全距離
    變換車道，並無違規，交通部公路局屏東監理站依此裁罰新台幣參仟元，並記違
    規點數一點之處分，顯有違誤，應予撤銷云云。
二、按汽車行駛高速公路，於同向二車道路段，除為超越同一車道之前車得暫時利用
    內側車道超越前車外，不得行駛內側車道。高速公路交通管制規則第八條第一項
    第一款定有明文。又汽車行駛於高速公路或設站管制之道路，而不遵管制之規定
    者，處汽車駕駛人新台幣三千元以上六千元以下罰鍰；汽車駕駛人違反上開規定
    ，除依原條款處罰鍰外，並記違規點數一點。道路交通管理處罰條例第三十三條
    第一項、第六十三條第一項第一款亦有規定。
三、經查，異議人於九十一年四月十五日，駕駛車號ＷＢ--七四○號大貨車，在國道
    一號高速公路南向第二百三十二公里至第二百三十五公里處，佔用內側車道行駛
    ，經內政部警政署國道公路警察局第四警察隊就該車之違規行為當場逕行掣單舉
    發等事實，業據異議人陳稱在卷，核與證人即舉發警員黃詠武證述之情節相符。
    異議人雖辯稱係為超越同一車道之前車才佔用內側車道行駛，嗣因警車行駛在旁
    ，才無法變換車道云云，惟異議人於上開時地行駛內側車道時，本得變換車道，
    期間外側車道並有車輛超車，嗣經舉發警員駕車尾隨後，將之攔下舉發之事實，
    業據證人黃詠武詳述明確。而異議人於本院審理時既稱：「我超越第一部車子時
    ，警察就開車到我旁邊，並降慢速度到我後面，之後就由路肩超越第二部車把我
    攔下...。」（參本院九十一年九月三日訊問筆錄）等語，則本件案發當時警員
    確係尾隨異議人駕駛之車輛後將之攔下舉發之事實，已足認定。再者，異議人自
    承初始僅為超越前車之事實，則異議人就超車之時機、速度應已算計，斷無為此
    佔用內側車道達三公里之理。綜此，是異議人上揭辯解，並無足採，本件交通部
    公路局屏東監理站據此裁罰並無不當，其異議並無理由，應予駁回。
四、據上論斷，應依道路交通管理處罰條例第八十七條第一項，道路交通案件處理辦
    法第十九條，裁定如主文。
中      華      民      國      九十一      年      九    月    十七    日
                              臺灣屏東地方法院交通法庭
                                      法  官  林昌義
右正本證明與原本無異。
如不服本裁定應於收受送達後五日內向本院提出抗告書狀敘述抗告之理由抗告於台灣
高等法院高雄分院。
                                  書記官  蔡德章
中      華      民      國      九十一      年      九    月    十七    日
